臺灣臺北地方法院交通事件裁定　　　　95年度交聲字第1201號
異　議　人
即受處分人　甲○○
上列異議人即受處分人因違反道路交通管理處罰條例案件，對於
臺北市交通事件裁決所於民國九十五年十二月六日所為之處分（
原處分案號：北市裁二字第裁二二－ＡＥＶ０二三八九一號），
聲明異議，本院裁定如下：
    主  文
異議駁回。
    理  由
一、按機器腳踏車駕駛人行駛於道路時，使用手持式行動電話進
    行撥接或通話者，處新臺幣（下同）一千元罰鍰，道路交通
    管理處罰條例第三十一條之一第二項定有明文。
二、本件異議人即受處分人甲○○騎乘車牌號碼ＣＶＫ－三九三
    號重型機車，於民國九十五年十月九日十六時四十一分許，
    行經臺北市○○○路二一號前時，使用手持式行動電話進行
    通話，為在該處執行交通稽查勤務之臺北市政府警察局中山
    分局中山一派出所警員乙○○以受處分人有道路交通管理處
    罰條例第三十一條之一第二項之行為而掣發臺北市政府警察
    局舉發違反道路交通管理事件通知單（北市警交字第ＡＥＶ
    ０二三八九一號）予以舉發（下簡稱舉發通知單），受處分
    人向原處分機關即臺北市交通事件裁決所申訴，經原處分機
    關函請舉發單位調查結果，仍認受處分人違規行為明確，而
    依道路交通管理處罰條例第三十一條之一第二項規定，裁處
    受處分人罰鍰一千元。
三、受處分人異議意旨略以：伊未在騎乘機車行駛於道路時用行
    動電話通話，當時伊係在路口等紅燈，並將機車停放於路邊
    以左手持行動電話貼於左耳與朋友通話，俟交通號誌轉為綠
    燈時，即欲將行動電話收起來繼續前行，然尚未將行動電話
    收好，即遭警員開立舉發通知單，伊事實上無警員或舉發通
    知單上所指之違規情事云云。經查：
（一）受處分人確係騎乘車牌號碼ＣＶＫ－三九三號重型機車，
      於九十五年十月九日十六時四十一分許，行經臺北市○○
      ○路二一號前時，使用手持式行動電話進行通話，故遭到
      證人即警員乙○○製單舉發等情，業據證人即舉發警員乙
      ○○警員於本院調查時證稱：受處分人違規當時，伊正好
      在受處分人之後方停等紅燈，伊和受處分人之機車都是在
      最外側的車道，伊本來想說受處分人係停在路邊所以伊不
      打算舉發，但是後來伊看見受處分人左手接起行動電話，
      右手竟握著機車把手將機車緩緩前速至機車停等區，所以
      伊就前去攔撿受處分人等語明確（見本院九十六年一月五
      日訊問筆錄），且有舉發通知單一紙在卷可憑。而交通警
      員製單舉發違反道路交通管理處罰條例所列之違規事實，
      本質上為行政處分，係公務員基於職務上權力，依法就特
      定之具體事件所為具公法上效果之單方行政行為，基於公
      務員為公法上行為具有公信力之原則，該行政處分當可被
      推定為真正，其據以依法處分之事實認定亦為正確無誤，
      況本件執勤警員與受處分人素不相識，應無捏造事實違法
      取締之必要，而本院亦查無證據足資證明執勤警員有何捏
      造事實違法取締之情事存在，則執勤警員本其維護交通秩
      序、安全職責所為之舉發，自應受到合法、正確之推定，
      不容受處分人任意否認。
（二）受處分人雖為如上之辯稱，然而受處分人所述之當時情形
      ，與證人所述之情節有所不符，已難認定確為真實；再者
      ，受處分人自承於接聽行動電話當時，並未將機車熄火，
      且係於交通號誌轉換為綠燈之際，即告知與之通話之人號
      誌變為綠燈，伊要走了，要把電話掛掉等語（見本院九十
      六年一月五日訊問筆錄），可見受處分人在其以行動電話
      與他人通話途中，並未放棄道路交通活動之參與，而係利
      用短暫停等紅燈之時間，使用行動電話與他人聯絡，而道
      路交通管理處罰條例第三十一條之一第二項規定機車駕駛
      人行駛於道路時，使用手持式行動電話進行撥接或通話者
      ，處一千元罰鍰，其立法意旨即係在避免駕駛人因使用手
      持式行動電話，而妨礙或減低對於車輛操控之能力，或降
      低對於道路狀況之注意力及反應能力，而因此影響道路交
      通，甚或危害駕駛人及道路使用者之安全，是受處分人雖
      係在停等紅燈時接聽行動電話，然仍繼續參與道路交通活
      動，該路口之交通號誌在短時間內亦會轉換為綠燈可通行
      之狀態，是受處分人仍有可能因使用手持式行動電話降低
      其對車輛操控之能力，及對於道路狀況之注意力、反應能
      力，是自不因受處分人係在停等紅燈時使用手持式行動電
      話，其即可免責。
四、綜上所述，受處分人確有於前述時、地騎乘機車行駛於道路
    時，使用手持式行動電話進行通話之違規行為，從而，原處
    分機關依前揭道路交通管理處罰條例第三十一條之一第二項
    之規定，裁處其罰鍰一千元，核無違誤，本件受處分人之異
    議為無理由，自應將其異議駁回。
據上論斷，應依道路交通案件處理辦法第十九條，裁定如主文。
中　　華　　民　　國　　96　　年　　2 　　月　　27　　日
                    　  交通法庭法　官　劉素如
上正本證明與原本無異。
如不服本裁定，應於裁定送達後5 日內向本院提出抗告狀。
                                書記官  陳育君
中　　華　　民　　國　　96　　年　　2 　　月　　27　　日
